臺灣板橋地方法院刑事判決　　　　　　　94年度訴字第1649號
公　訴　人　臺灣板橋地方法院檢察署檢察官
被　　　告　甲○○
上列被告因違反毒品危害防制條例案件，經檢察官提起公訴（九
十四年度核退毒偵字第一三一一號）及移送併辦（九十四年度毒
偵字第四三五二號），被告於本院準備程序進行中就被訴事實為
有罪之陳述，經本院合議庭裁定由受命法官獨任進行簡式審判程
序，判決如下：
    主  文
甲○○連續施用第一級毒品，累犯，處有期徒刑玖月。扣案之海
洛因壹包（驗餘淨重零點零貳公克）沒收銷燬之；扣案之注射針
筒貳支、吸管分裝杓壹支，均沒收之。
    事  實
一、甲○○曾因施用第一、二級毒品案件，經本院以九十二年度
    訴字第一四一六號判處有期徒刑九月、五月，應執行有期徒
    刑一年確定，甫於民國九十四年一月四日縮刑期滿執行完畢
    。又曾因施用毒品案件，經本院九十年度毒聲字第二０五二
    號及九十年度毒聲字第四三三一號先後二次裁定送觀察、勒
    戒後，均認無繼續施用毒品之傾向，分別於九十年五月二十
    四日、九十一年一月七日執行完畢出所，由臺灣板橋地方法
    院檢察署檢察官分別以九十年度毒偵字第二一八０號、九十
    年度毒偵字第三三二五號為不起訴處分確定。詎猶不知悔改
    ，復基於施用第一級毒品海洛因之概括犯意，於前開觀察、
    勒戒執行完畢後五年內之九十四年五月二十一日及九十四年
    八月六日上午，在其位於臺北縣鶯歌鎮○○○路建德巷十六
    號之住處，以將第一級毒品海洛因摻入水中用針筒注射之方
    式，連續施用第一級毒品海洛因二次。嗣於九十四年五月二
    十二日下午一時許，為警在上址住處第一次查獲，並扣得第
    一級毒品海洛因一包（驗餘淨重零點零二公克）、使用過之
    注射針筒一支；於九十四年八月七日上午十時五十分許，為
    警在臺北縣鶯歌鎮○○路與國慶街口第二次查獲，並扣得使
    用過之注射針筒一支、吸管分裝杓一支。
二、案經臺北縣政府警察局三峽分局報請臺灣板橋地方法院檢察
    署檢察官偵查起訴及移送併辦。本院於準備程序進行中，被
    告就被訴事實為有罪之陳述，經告知被告簡式審判程序之旨
    ，並聽取當事人之意見後，裁定進行簡式審判程序。
    理  由
一、上揭犯罪事實，業經被告甲○○於本院準備程序及審理中坦
    承不諱，並有第一級毒品海洛因一包及使用過之注射針筒二
    支、吸管分裝杓一支扣案可資佐證；而被告經警於九十四年
    五月二十二日採集其尿液檢體送驗結果，呈鴉片類陽性反應
    一情，亦有臺北縣政府警察局三峽分局查獲毒品危害防制條
    例案姓名對照表、臺灣檢驗科技股份有限公司九十四年六月
    五日ＣＨ／二００五／五０九七五號濫用藥物尿液檢驗報告
    各一紙附卷可稽；另扣案之白色粉末一包，經送請法務部調
    查局鑑定結果，含第一級毒品海洛因成分，淨重零點零二公
    克，亦有法務部調查局九十四年七月十四日調科壹字第０六
    ００一００二八號鑑定通知書一紙在卷可按，足認被告之自
    白與事實相符，洵堪採為認定事實之依據。事證明確，被告
    犯行已堪認定。此外，被告前因施用毒品案件，經本院九十
    年度毒聲字第二０五二號及九十年度毒聲字第四三三一號先
    後二次裁定送觀察、勒戒後，均認無繼續施用毒品之傾向，
    分別於九十年五月二十四日、九十一年一月七日執行完畢出
    所，由臺灣板橋地方法院檢察署檢察官分別以九十年度毒偵
    字第二一八０號、九十年度毒偵字第三三二五號為不起訴處
    分確定等情，亦有臺灣高等法院被告前案紀錄表一份在卷可
    考，被告於觀察、勒戒執行完畢釋放後，五年內再犯本件施
    用毒品犯行，應依法論科。
二、核被告甲○○所為，係犯毒品危害防制條例第十條第一項之
    施用第一級毒品罪。其施用第一級毒品海洛因前後持有第一
    級毒品海洛因之低度行為，應為施用之高度行為所吸收，不
    另論罪。又被告先後二次施用第一級毒品海洛因之行為，時
    間緊接，所犯係構成要件相同之罪，顯係基於概括犯意反覆
    為之，為連續犯，應依刑法第五十六條之規定論以一罪，並
    加重其刑。又公訴人雖僅就被告於九十四年五月二十二日下
    午三時許為警採尿前二十六小時內某時（業經被告於本院審
    理中確認其施用時間為九十四年五月二十一日）施用第一級
    毒品海洛因之犯行提起公訴，然檢察官就犯罪事實一部起訴
    者，其效力及於全部，本件被告於九十四年八月六日上午施
    用第一級毒品部分，與前揭經起訴論罪科刑之施用第一級毒
    品部分，有連續犯之關係，已如前述，並經移送併辦，本院
    自應就屬裁判上一罪之九十四年八月六日上午施用第一級毒
    品海洛因毒品部分，一併加以裁判。又被告前因施用第一、
    二級毒品案件，經本院以九十二年度訴字第一四一六號判處
    有期徒刑九月、五月，應執行有期徒刑一年確定，甫於九十
    四年一月四日縮刑期滿執行完畢，此有臺灣高等法院被告前
    案紀錄表一份在卷可憑，其受有期徒刑之執行完畢後，五年
    以內再犯本件有期徒刑以上之罪，為累犯，應依刑法第四十
    七條之規定加重其刑。又被告同時有二種以上之刑之加重事
    由，應依刑法第七十條之規定遞加重之。爰審酌被告前已因
    施用毒品案件經二次送觀察、勒戒並判刑在案，仍不能戒除
    毒癮，再次漠視法令禁制而犯本罪，顯見其戒除毒癮之意志
    薄弱，惟念其犯後坦承犯行，態度尚佳，且施用毒品所生危
    害，實以自戕身心健康為主，對於他人生命、身體、財產等
    法益，尚無明顯而重大之實害等一切情狀，量處如主文所示
    之刑，以示懲儆。
三、扣案之白色粉末一包，經送請法務部調查局鑑定結果，含第
    一級毒品海洛因成分，淨重零點零二公克，有法務部調查局
    九十四年七月十四日調科壹字第０六００一００二八號鑑定
    通知書一紙在卷可按，屬查獲之第一級毒品，不問屬於犯人
    與否，均應依毒品危害防制條例第十八條第一項前段之規定
    ，併予宣告沒收銷燬之；而包裝上開毒品之包裝袋一個，其
    與毒品於物理外觀上附合而難予析離，如強予析離至完全無
    殘渣留存，將耗費相當之時間、人力與經費，於經濟上顯無
    實益，依社會一般通念，堪認該包裝袋已與查獲之毒品結合
    成為一體而無從強加析離，是海洛因既屬毒品危害防制條例
    第十八條第一項前段所規定之違禁物，其外包裝袋自亦應併
    予沒收銷燬之；至鑑驗耗損之第一級毒品海洛因，既已滅失
    ，自無庸併予宣告沒收銷燬。另扣案使用過之注射針筒二支
    、吸管分裝杓一支，係被告所有，供本件施用毒品犯罪所用
    之物，已經被告供承在卷，爰依刑法第三十八條第一項第二
    款之規定併予宣告沒收之。
據上論斷，應依刑事訴訟法第二百七十三條之一第一項、第二百
九十九條第一項前段，毒品危害防制條例第十條第一項、第十八
條第一項前段，刑法第十一條、第五十六條、第四十七條、第三
十八條第一項第二款，判決如主文。
本案經檢察官黃怡華到庭執行職務。
中　　華　　民　　國　九十四　年　　八　　月　三十一　日
                  刑事第十九庭  法　官    曾淑娟
以上正本證明與原本無異
如不服本判決應於送達後十日內向本院提出上訴狀
                                書記官　  陳金鳳
中　　華　　民　　國　　94　　年　　9 　　月　　2 　　日
附錄本案論罪科刑法條全文：
毒品危害防制條例第十條：
施用第一級毒品者，處六月以上五年以下有期徒刑。
施用第二級毒品者，處三年以下有期徒刑。
